臺灣新竹地方法院刑事判決
                                      109年度易字第638號
公  訴  人  臺灣新竹地方檢察署檢察官
被      告  郭晉豪




上列被告因詐欺案件，檢察官聲請以簡易判決處刑（109年度偵
緝字第47號），本院受理後，認不宜依簡易判決處刑（109年度
竹簡字第473號），改適用通常訴訟程序審理，於本院準備程序
進行中，被告就被訴事實為有罪之陳述，經合議庭裁定由受命法
官獨任進行簡式審判程序，判決如下：
    主      文
郭晉豪犯詐欺取財罪，處有期徒刑拾月。未扣案之犯罪所得新臺
幣壹佰玖拾貳萬貳仟貳佰參拾捌元沒收，於全部或一部不能沒收
或不宜執行沒收時，追徵其價額。
    事實及理由
一、本件犯罪事實及證據，聲請簡易判決處刑書事實欄一第15行
    應更正為「匯款共計新臺幣（下同）192萬2,238元與郭晉豪
    。…」及附表編號總計欄內應更正為「192萬2,238元」；證
    據部分應補充「兆豐國際商業銀行國內匯款申請書、LINE截
    圖、臺灣土地銀行存摺類存款憑條、臺灣銀行匯款申請書回
    條聯、告訴人陳寶惠之兆豐國際商業銀行之存摺內頁、中華
    郵政股份有限公司帳號0000000-0000000號之查詢12個月交
    易/彙總登摺明細、國泰世華商業銀行存匯作業管理部108年
    5月9日國世存匯作業字第1080058774號函所附郭晉豪所申辦
    帳號000000000000號交易明查詢、對帳單、臺灣土地銀行東
    新竹分行108年5月8號東新竹存字第1085001371號函所附郭
    祐昇所申辦帳號000000000000號之客戶序時往來明細查詢及
    客戶歷史交易明細查詢等件及被告於本院準備程序及簡式審
    判程序時之自白（見他字卷第99頁至第119頁、第139頁至第
    146頁，本院卷第143頁至第151頁）」外，餘均引用檢察官
    聲請簡易判決處刑書之記載（如附件）。
二、論罪科刑
  ㈠核被告所為，係犯刑法第339條第1項之詐欺取財罪。按所謂
    接續犯，係指數行為於同時同地或密切接近之時地實施，侵
    害同一之法益，各行為之獨立性極為薄弱，依一般社會健全
    觀念，在時間差距上，難以強行分開，在刑法評價上，以視
    為數個舉動之接續施行，合為包括之一行為予以評價，較為
    合理，而為包括之一罪（最高法院86年台上字第3295號判決
    意旨足參）。查被告主觀上基於單一犯意，於聲請簡易判決
    處刑書附表各編號所示之密接時間內，對告訴人陳寶惠，先
    後數次施詐術，致告訴人陷於錯誤而交付財物，犯罪手法相
    同，各行為之獨立性極為薄弱，難以強行分割，在刑法評價
    上，侵害同一法益陸續完成，應視為數個舉動之接續施行，
    為接續犯，應僅以一罪論。
  ㈡爰以行為人之責任為基礎，審酌被告不思以正當方法獲取金
    錢，僅因缺錢花用，即藉運送豬肉之機會與告訴人熟識，進
    而取得告訴人之信任，利用告訴人樂於助人之心，一再施詐
    術使告訴人陷於錯誤，而取得上開財物，其濫用告訴人對被
    告之信賴，漠視法紀且不尊重他人財產權，實值非難；惟被
    告犯後終能坦承犯行，犯後態度尚可，兼衡其自述專科肄業
    之智識程度、目前在人力公司從事人力派遣管理及在車行兼
    車當司機，月薪5萬餘元，尚需照顧骨盆骨折之前妻及2子均
    在學中之生活狀況（見本院卷第149頁至第150頁、109他279
    卷第40頁），及對於告訴人之追索一再逃避責任，毫無誠意
    與告訴人洽談和解，尚未賠償告訴人分文等一切情狀，量處
    如主文所示之刑，以資懲儆。
三、沒收：按犯罪所得，屬於犯罪行為人者，沒收之；前二項之
    沒收，於全部或一部不能沒收或不宜執行沒收時，追徵其價
    額；刑法第38條之1第1項前段、第3項分別定有明文。經查
    ，本案被告為上開聲請簡易判決處刑書附表編號1至編號20
    詐欺取財犯行，詐得如同附表編號1至編號20金額欄所示之
    財物，為被告之犯罪所得，應依刑法第38條之1第1項、第3
    項規定宣告沒收之，並於全部或一部不能沒收或不宜執行沒
    收時，追徵其價額。至「追徵」為沒收不能或不宜時之替代
    措施，性質上為檢察官之執行方法，將舊制之追徵、抵償、
    追繳等方法統一稱為「追徵」，此不僅包括沒收原物為金錢
    以外之其他財物而不能或不宜沒收時，亦包括沒收原物為金
    錢而不能或不宜沒收時，均得宣告以追徵方法替代，至於實
    際執行上究應如何以金錢繳納或金錢以外之其他財產抵充，
    則由檢察官依具體情況執行之，附此敘明。
據上論斷，應依刑事訴訟法第273 條之1 第1 項、第299 條第1
項前段、第310 條之2 、第452條、第454 條第2 項，判決如主
文。
本案經檢察官周文如提起公訴，檢察官孫立婷到庭執行職務。
中　　華　　民　　國　 109　　年　　12　　月　　14　　日
                   刑事第七庭  法  官  華澹寧
以上正本證明與原本無異。　　　　　　　　　 
如不服本判決應於收受本判決後20日內向本院提出上訴書狀，上
訴書狀應敘述具體理由。上訴書狀未敘述上訴理由者，應於上訴
期間屆滿後20日內補提理由書狀於本院（均須按他造當事人之人
數附繕本）「切勿逕送上級法院」。
中　　華　　民　　國　 109　　年　　12　　月　　14　　日
                               書記官  吳羽君
附錄本案論罪科刑法條：
刑法第339條第1項
意圖為自己或第三人不法之所有，以詐術使人將本人或第三人之
物交付者，處5 年以下有期徒刑、拘役或科或併科50萬元以下罰
金。
（附件）